LUIS HORACIO PEREIRA

@ luishoraciopereira@gmail.com 3794731255

☐ Tierra Del Fuego N° 1249



Corrientes de 2022

Estimado /a responsable de recursos humanos

Tengo el agrado de escribirles solicitando empleo en el área de logística o atención al público. Estoy interesado en formar parte de los proyectos o las búsquedas laborales que tiene su empresa, es por ello que adjunto mí currículum vitae, podrá ver mí experiencia en el área de logística y atención al público, cuento con la experiencia, capacitación y cursos, necesarios para el puesto. Así mismo me gustaría contar con una entrevista personal para ahondar con más detalles sobre mí experiencia, cuando ustedes así lo consideren.

Espero que mí perfil pueda ser útil para desempeñar el cargo y poder alcanzar los objetivos de la empresa.

Un cordial saludo.

Atentamente

Luis Horacio Pereira

LUIS HORACIO PEREIRA

@ luishoraciopereira@gmail.com 3794731255

▼ Tierra Del Fuego N° 1249



OBJETIVO

Conseguir un puesto de trabajo en el área de logística o atención al público que me permita aplicar mis experiencia y conocimientos, estoy dispuesto a seguir aprendiendo para así desarrollarme profesionalmente con buen desempeño de las funciones asignadas y, lograr todos los objetivos de la empresa .

EXPERIENCIA PROFESIONAL

2019 - 2022	Droguería Jufec Droguería (logística) Mis funciones fueron chófer de primera categoría el control de documentación, mantenimiento de los vehículos a cargo, envío de sobres, paquetes y medicamentos, por la provincia de corrientes capital y el interior. Chaco, salta, Jujuy, Tucumán, Catamarca, Santiago del Estero, Formosa, posadas misiones.
2015 - 2018	Transporte González Transporte de pasajeros y cargas generales Gestión de documentación , mantenimiento de vehículos , chófer de turismo y de reparto de paquetería. Referencia: empresa transtur (Walter Gonzalez) tel : 3794 601547
2010 - 2015	Ministerio de educación de la provincia de Corrientes Traslados de docentes y mandados Chófer de traslado de docentes, al interior de la provincia de Corrientes .
2007 - 2009	Transporte michelou Transporte de pasajeros y encomiendas Chófer de turismo y paquetería. Trabajo: en negro
2004 - 2007	Transporte Santa Lucía Transporte de pasajeros y encomiendas Chófer de turismo y paquetería .

EDUCACIÓN

2000 -

2003

Trabajo en negro.

Papelera corrientes

Librería y papelería

Atención al público, salón de ventas Facturación con sistema tango gestión Escuela nº 353 Dr. Feliz María Gómez

Estudios primarios completo

Centro Cultural Correntino

Estudios secundarios completo

8

Paquetes office, Word, Exel, tango gestión

Auxiliar de farmacia (incompleto)

UNNE

Comunicación social (incompleto)

Manipulación y transporte de medicamentos

Atención al público

Curso de seguridad vial

HABILIDADES

 * Trabajo en equipo * Toma de decisiones * Ventas * Gestión bancarias * Atención al público * Viajes * Conductor

INTERESAR

- * deportes
- * viajar
- * leer

OCUPACIONES

* canto * Teatro * Opera * Deportes * Locución

IDIOMA

* Español : nativo * Portugués : nivel medio

INFORMACIÓN PERSONAL

Fecha de nacimiento : 04 de diciembre de 1976

Estado civil : Casado

Nacionalidad : Argentina

INFORMACIÓN ADICIONAL

- * Licencia Nacional de Conducir
- clases A1.2 / D3 / E1
- * Licencia Linti de cargas generales
- *Licencia Linti de pasajeros

2003